臺灣新竹地方法院刑事判決　　　　　　　 96年度訴字第208號
公　訴　人　臺灣新竹地方法院檢察署檢察官
被　　　告　甲○○
　　　　　　　　　　（另案
指定辯護人　本院公設辯護人林建和
上列被告因違反毒品危害防制條例案件，經檢察官提起公訴（96
年度毒偵字第221號、第262號）後，經被告於本院準備程序中，
就被訴事實為有罪之陳述，經告知被告簡式審判程序之旨，並聽
取檢察官、被告之意見後，經本院合議庭裁定由受命法官進行簡
式審判程序，檢察官復於簡式審判程序中當庭言詞追加起訴（96
年度毒偵字第375 號），並以言詞聲請改依協商程序而為判決，
本院裁定進行認罪協商程序，判決如下：
    主  文
甲○○施用第一級毒品，累犯，處有期徒刑捌月；又施用第一級
毒品，累犯，處有期徒刑捌月；又施用第二級毒品，累犯，處有
期徒刑肆月；又施用第二級毒品，累犯，處有期徒刑肆月；應執
行有期徒刑壹年陸月。
    犯罪事實及理由
一、犯罪事實：
（一）甲○○前因違反麻醉藥品管理條例案件，經本院於民國84
      年9月8日以84年度訴字第521號判決處應執行有期徒刑5年
      10月，嗣經臺灣高等法院於85年5 月28日以85年度上訴字
      第1691號判決上訴駁回而確定；又因違反麻醉藥品管理條
      例案件，經本院於85年10月28日以85年度易字第2956號判
      決處有期徒刑6月，於86年1月9日確定，上開2案接續執行
      ，於88年3 月24日縮短刑期假釋出監並交付保護管束，嗣
      甲○○於假釋付保護管束期間內之90年間，因施用第1、2
      級毒品案件，違反保護管束情節重大，經撤銷假釋執行殘
      刑，並經本院於90年11月30日以90年度毒聲字第1763號裁
      定送勒戒處所執行觀察、勒戒後，認無繼續施用毒品之傾
      向，於91年5月29日執行觀察、勒戒處分完畢後，接續執
      行上開殘刑，於94年6月15日縮短刑期執行完畢。
（二）甲○○猶不知悔改並戒絕毒癮，於上開觀察、勒戒執行完
      畢釋放後5 年內，分別基於施用第一級毒品海洛因之各別
      犯意，於95年12月5日下午2、3 時許，在新竹市○○路○
      ○路段旁，將第一級毒品海洛因置於香煙中點燃後吸取其
      煙之方式，施用第一級毒品海洛因1次，復於同年月30日
      中午12時許，在新竹市○○路與中正路口，亦係將第一級
      毒品海洛因置於香煙中點燃後吸取其煙之方式，施用第一
      級毒品海洛因1次。另其於施用第二級毒品甲基安非他命
      之各別犯意，於95年12月6日早上某不詳時間，在新竹市
      ○○路180號4樓406室，以將第二級毒品甲基安非他命置
      於玻璃球吸食器內燒烤後吸取其煙之方式，施用第二級毒
      品甲基安非他命1次，又於同年月30日某不詳時間，在新
      竹市○○路與國光街口友人車上，以將第二級毒品甲基安
      非他命置於玻璃球吸食器內燒烤後吸取其煙之方式，施用
      第二級毒品甲基安非他命1次。嗣先後為警於95年12月6日
      晚間11時30分許，在新竹市○○路180號4樓406室及同年
      月30日下午2時30分許，在新竹市○○路與竹光路口，分
      別查獲，經採尿送驗後，始悉上情。
二、案經新竹市警察局移送、臺灣新竹看守所函送及新竹市警察
    局第一分局報告臺灣新竹地方法院檢察署檢察官偵查起訴及
    追加起訴後，由本院於簡式審判程序中裁定改依協商程序而
    為判決。
三、理  由
（一）上揭犯罪事實，業據被告甲○○於本院準備及認罪協商程
　　　序中坦承不諱，復查：
  １、被告甲○○分別於95年12月7日、95年12月30日在警局採
      其尿液送驗，經以GC/MS（氣相層析質譜儀分析法）確認
      結果均呈嗎啡、可待因及甲基安非他命陽性反應，有煙毒
      、麻醉藥品案尿液送驗受檢人真實姓名代號對照表2紙（
      尿液代號分別為A-572、D-680）、臺灣檢驗科技股份有限
      公司95年12月21日、96年1月17日濫用藥物尿液檢體檢驗
      報告各1紙在卷可佐（見96年度毒偵字第375號偵查卷第20
      、22頁、毒偵字第221號偵查卷第9、10頁），足見被告甲
      ○○自白確與事實相符。
　２、被告甲○○於90年間，因施用第一、二級毒品案件，經本
      院於90年11月30日以90年度毒聲字第1763號裁定送勒戒處
      所執行觀察、勒戒後，認無繼續施用毒品之傾向，於91年
      5月29日執行觀察、勒戒處分完畢等情，有臺灣新竹地方
      法院檢察署刑案資料查註紀錄表及臺灣高等法院被告前案
      紀錄表各1紙在卷可參。被告於前開觀察勒戒執行完畢後
      5年內，再犯本案，依毒品危害防制條例第23條第2項規定
      ，被告自應受刑事制裁，應依法論科。
  ３、本件事證業臻明確，被告甲○○犯行至堪認定。
三、按海洛因、甲基安非他命係毒品危害防制條例第2條第2項第
    1款、第2款所定之第一級毒品、第二級毒品，不得非法施用
    。是以：
（一）核被告甲○○於95年12月5日下午2、3時許，復於同年月3
      0日中午12時許，分別施用第一級毒品海洛因各1次之行為
      犯，均係犯毒品危害防制條例第10條第1項之施用第一級
      毒品罪。另被告甲○○於95年12月6日早上某不詳時間，
      及於同年月30日某不詳時間，分別施用第二級毒品甲基安
      非他命各1次之犯行，則均係犯同條第2項之施用第二級毒
      品罪。
（二）被告甲○○持有第一級毒品海洛因及第二級毒品安非他命
      後，進而施用，其持有之低度行為應為施用之高度行為所
      吸收，不另論以持有第1級毒品罪及持有第二級毒品罪。
（三）又被告甲○○所犯上開4罪（2罪均為施用第一級毒品罪，
      另2罪則均為施用第二級毒品罪），則犯意各別，行為互
      殊，罪名不同，應分論併罰。
（四）被告甲○○前因違反麻醉藥品管理條例案件，經本院於84
      年9月8日以84年度訴字第521號判決處應執行有期徒刑5年
      10月，嗣經臺灣高等法院於85年5 月28日以85年度上訴字
      第1691號判決上訴駁回而確定；又因違反麻醉藥品管理條
      例案件，經本院於85年10月28日以85年度易字第2956號判
      決處有期徒刑6月，於86年1月9日確定，上開2案接續執行
      ，於88年3 月24日縮短刑期假釋出監並交付保護管束，嗣
      甲○○於假釋付保護管束期間內之90年間，因施用第一、
      二級毒品案件，違反保護管束情節重大，經撤銷假釋執行
      殘刑，於94年6月15日縮短刑期執行完畢等情，有臺灣高
      等法院被告前案紀錄表、臺灣新竹地方法院檢察署刑案資
      料查註紀錄表各1份在卷可按，其受有期徒刑之執行完畢
      ，5 年以內故意再犯本件有期徒刑以上之4罪，均為累犯
      ，依法分別加重其刑。
四、本件經檢察官與被告甲○○於審判外達成協商之合意且被告
    已認罪，其合意內容為：
（一）被告分別2次施用第一級毒品海洛因部分，均各願受科刑
      範圍為有期徒刑8月；分別2次施用第二級毒品甲基安非他
      命部分，均各願受科範圍為有期徒刑4月；定應執行刑為
      有期徒刑1年6月。
（二）經查，上開協商合意並無刑事訴訟法第455條之4第1項所
      列情形之一，檢察官聲請改依協商程序而為判決，本院爰
      不經言詞辯論，於協商合意範圍內為協商判決，合予敘明
      。
五、應適用之法條：刑事訴訟法第455條之4第2項、第455條之8
    、第455條之11第2項、第454條，毒品危害防制條例第10條
    第1項、第2項，刑法第11條前段、第47條第1項、第51條第
    5款。
六、協商判決除有刑事訴訟法第455條之4第1項第1款於本訊問程
    序終結前，被告撤銷協商合意或檢察官撤回協商聲請者；第
    2款被告協商之意思非出於自由意志者；第4款被告所犯之罪
    非第455條之2第1項所定得以協商判決者；第6款被告有其他
    較重之裁判上一罪之犯罪事實者；第7款法院認應諭知免刑
    或免訴、不受理者情形之一，及違反同條第2項「法院應於
    協商合意範圍內為判決；法院為協商判決所科之刑，以宣告
    緩刑或2年以下有期徒刑、拘役或罰金為限」之規定者外，
    檢察官與被告均不得上訴。
七、如有前項得上訴之情形，得自收受宣示判決筆錄送達之日起
    10日內，向本院提出上訴書狀，上訴於第二審法院。
本案經檢察官林奕到庭執行職務
中    華    民    國    96    年    3    月     29    日
                  臺灣新竹地方法院刑事第四庭
                              法  官  劉兆菊
以上正本證明與原本無異。
中    華    民    國    96    年    3    月     29    日
                              書記官  蕭汝芳
附錄論罪科刑法條
毒品危害防制條例第十條
施用第一級毒品者，處六月以上五年以下有期徒刑。
施用第二級毒品者，處三年以下有期徒刑。
